臺灣臺南地方法院交通事件裁定　　99年度交聲字第1106號
移送機關　　交通部公路總局嘉義區監理所麻豆監理站
異議人即
受處分人　　王韻諺
上列受處分人因違反道路交通管理處罰條例案件，對於交通部公
路總局嘉義區監理所麻豆監理站民國99年7月29日所為之裁決處
分（處分案號：麻監裁罰字第裁75-V00000000號），聲明異議，
本院裁定如下：
    主  文
異議駁回。
    理  由
一、原處分意旨略以：異議人即受處分人王韻諺（下稱異議人）
    ，駕駛所有車牌號碼Y6-8402號自用一般小客車（下稱系爭
    車輛），於民國（下同）99年7月11日01時25分許，在屏東
    縣九如鄉○○○段389號前，有引擎屬不可變更設備而變更
    行駛之違規行為，經屏東縣政府警察局交通警察隊員警（下
    稱舉發機關）以違反道路交通管理處罰條例第18條第1項予
    以製單舉發，嗣經交通部公路總局嘉義區監理所麻豆監理站
    （下稱移送機關），以其違規事實明確，乃依道路交通管理
    處罰條例第18條第1項之規定，裁處異議人罰鍰新台幣7,200
    元，並責令檢驗等語。
二、本件聲明異議意旨略以：舉發員警未用儀器檢驗，逕以肉眼
    即認車輛有改裝情事，令人不服。異議人所有之系爭車輛屬
    進口車，因年份已久，零件大部分都已停產，因此原廠建議
    手工訂做「進氣管路」，長度、寬度、形狀都跟原廠一樣，
    豈有改裝一事？為此聲明異議，請求撤銷原處分等語。
三、按「汽車車身式樣、輪胎隻數或尺寸、燃料種類、座位、噸
    位、引擎、車架、車身、頭燈等設備或使用性質、顏色、汽
    車所有人名稱、地址等如有變更，均應向公路監理機關辦理
    登記。」、「前項變更登記，除汽車所有人名稱、地址等變
    更時，免予檢驗外，餘均須檢驗合格。」道路交通安全規則
    第23條第1項、第2項分別定有明文。又按「汽車車身、引擎
    、底盤、電系等重要設備變更或調換，或因交通事故遭受重
    大損壞修復後，不申請公路主管機關施行臨時檢驗而行駛者
    ，處汽車所有人新臺幣二千四百元以上九千六百元以下罰鍰
    ，並責令其檢驗。」道路交通管理處罰條例第18條第1項亦
    定有明文。
四、經查：
  (一)異議人駕駛系爭車輛，行經屏東縣九如鄉○○○段389號前
    ，經警舉發有擅自改裝進排氣系統等重要設備變更而行駛之
    違規事實，有屏東縣政府警察局99年7月11日屏警交字第V00
    000000號舉發違反道路交通管理事件通知單1份在卷可稽，
    及屏東縣政府警察局99年9月1日屏警交字第0990045238號函
    檢送錄影光碟1片及照片4幀附卷可參，惟異議人辯稱系爭車
    輛，因零件停產，故手工訂做進氣管路系統，並無改裝之情
    事云云。
  (二)異議人雖以前開情詞，否認系爭車輛有改裝云云，然依卷附
    之屏東縣政府警察局99年9月1日屏警交字第0990045238號函
    之記載，現場值勤狀況為：「職警員蔡文欽於執行22-02時
    執行防制危險駕車專案勤務；於上述地點攔查Y6-8402號小
    自客車，經會同屏東監理站檢驗員簡俊亦先生，當場確認
    Y6-8402號該車改裝進氣管路，加裝燃油壓力表，未裝置空
    氣濾清器，違反道路交通管理處罰條例18條：『汽車車身引
    擎、底盤、電系等重要設備變更或調換，不申請公路主管機
    關施行臨時檢驗而行駛』之規定，影響行車安全，據以依法
    舉發。」，此有該函文檢附之員警職務報告1份在卷可稽，
    因此，移送機關陳稱異議人有引擎屬不可變更設備而變更行
    駛之違規行為，應可認定。又由上開函文可知，本件舉發過
    程，舉發員警有會同屏東監理站檢驗人員確認系爭車輛確有
    改裝之情事，係經過專業人士之判斷，並非舉發員警單憑個
    人肉眼目識即予舉發，況異議人亦不否認系爭車輛之進氣管
    路有改裝之情事，因此，舉發過程並無違誤，附此敘明。
  (三)至於異議人陳稱系爭車輛之零件無法取得，不得不以訂做進
    氣管路之方式代之，難謂有改裝之行為云云，然道路交通管
    理處罰條例第18條第1項處罰之目的係處罰汽車所有人在變
    更或調換重要設備後，不申請公路主管機關施行臨時檢驗而
    行駛，並非在處罰汽車所有人不得有改裝之行為，因此，異
    議人以前揭情詞辯稱其無違規行為，自不足採。又系爭車輛
    雖於99年7月12日至臺南監理站辦理檢驗之情事，檢驗結果
    合格，有交通部公路總局嘉義區監理所麻豆監理站99年9月
    27日嘉監麻字第0990012794號函1份附卷可參，然本件舉發
    日期係99年7月11日，業經上開舉發通知單載稱在卷，是異
    議人遭舉發後，雖至監理機關辦理臨時檢驗，縱於99年7月
    12日檢驗合格，仍無法脫免異議人遭舉發時，系爭車輛確實
    有引擎設備變更，變更不申請臨時檢驗而行駛違規行為應負
    之行政責任。
五、綜上所述，異議人既有前揭違規行為，移送機關據以援引道
    路交通管理處罰條例第18條第1項之規定，裁處異議人罰鍰
    新台幣7,200元，並責令檢驗，並無不當，從而，本件異議
    為無理由，應予駁回。
六、據上論斷，應依道路交通管理處罰條第87條第2項、道路交
    通案件處理辦法第19條，裁定如主文。
中    華    民    國   100    年    2     月    21    日
                     交通法庭   法  官   陳淑勤
以上正本證明與原本無異。
如不服本裁定，應於送達後5日內，向本院提出抗告狀。
                                書記官   謝竣閎
中    華    民    國   100    年    2     月    22    日